zh-TW: 摩托車手套用途: 越野; 賽車; 夏季; 旅行; 冬季; 其他
nl: Doel motorhandschoen: Offroad; Racen; Zomer; Toeren; Winter; Andere
fi: Moottoripyöräkäsineiden käyttötarkoitus: Maasto; Kilpailu; Kesä; Touring; Talvi; Muu
pt-PT: Finalidade de luvas de motociclo: Todo-o-terreno; Corridas; Verão; Passeio; Inverno; Outro
ru: Назначение мотоциклетных перчаток: Внедорожный; Гонки; Лето; Туристический; Зима; Другой
da: Motorcykelhandskeformål: Off-road; Racing; Sommer; Touring; Vinter; Andet
el: Σκοπός γαντιών μοτοσικλέτας: Εκτός δρόμου; Αγωνιστικά; Καλοκαίρι; Περιήγησης; Χειμωνιάτικες; Άλλο
zh-CN: 摩托车手套用途: 越野; 赛车; 夏季; 旅行胎; 冬季; 其他
fr: Objectif du gant de moto: Tout-terrain; Courses; Été; Tourisme; Hiver; Autre
ro-RO: Scopul mănușilor moto: Teren accidentat; Curse de mașini; Vară; Confort sporit; Iarnă; Altele
pl: Przeznaczenie rękawic motocyklowych: Off-road; Wyścigi; Lato; Na trasy; Zima; Inne
tr: Motosiklet eldiveni amacı: Arazi dışı; Yarış; Yaz; Touring; Kış; Diğer
de: Zweck des Motorradhandschuhs: Offroad; Rennen; Sommer; Touring; Winter; Sonstiges
bg-BG: Предназначение на ръкавици за мотоциклет: Офроуд; Състезания; Лято; Туринг; Зима; Други
nb: Formål til motorsykkelhanske: Off-road; Racing; Sommer; Tur; Vinter; Annet
es: Propósito del guante de motocicleta: Todoterreno; Carreras; Verano; Turismo; Invierno; Otros
cs: Účel motocyklových rukavic: Terénní; Závodění; Letní; Cestovní; Zimní; Jiné
en: Motorcycle glove purpose: Off-road; Racing; Summer; Touring; Winter; Other
th: วัตถุประสงค์ของถุงมือมอเตอร์ไซค์: รถออฟโรด; สำหรับแข่ง; ฤดูร้อน; ทัวริ่ง; ฤดูหนาว; อื่นๆ
lt-LT: Motociklininko pirštinių paskirtis: Bekelės; Lenktynių; Vasarinės; Turistinės; Žieminės; Kita
pt-BR: Finalidade da luva para motocicleta: Fora da estrada; Corrida; Verão; Passeio; Inverno; Outro
vi: Mục đích găng tay xe máy: Địa hình; Lốp đua; Lốp cho mùa hè; Lốp đi phượt; Lốp cho mùa đông; Khác
ko: 오토바이 장갑 용도: 오프로드; 레이싱; 여름; 투어링; 겨울; 기타
ja: バイク用グローブの用途: オフロード; レース; 夏; ツーリング; 冬; その他
hu: Motoros kesztyű rendeltetése: Terep; Verseny; Nyári; Túra; Téli; Egyéb
hr-HR: Namjena motociklističkih rukavica: Terenske; Utrke; Ljetne; Touring; Zimske; Ostalo
sv: Syfte för motorcykelhandske: Terräng; Racing; Sommar; Touring; Vinter; Övrigt
sk-SK: Účel motocyklových rukavíc: Off-road; Pretekársky; Letný; Touring; Zimný; Iné
it: Funzione del guanto da moto: Fuoristrada; Corsa; Estiva; Da viaggio; Invernali; Altro
sl-SI: Namen motorističnih rokavic: Terenske; Dirkanje; Poletje; Turni; Zimske; Drugo